台灣苗栗地方法院刑事判決　　　　　　　　　　　　　九十一年度易字第一二四號
　　公　訴　人　臺灣苗栗地方法院檢察署檢察官
　　被　　　告　丙○○
右列被告因違反家庭暴力防治法案件，經檢察官提起公訴（九十年度偵字第五四八五
五號、第五四九二號、九十一年度偵字第四二號），暨移送併案審理（九十一年度偵
字第一００八號、第一０五七號、第一二二一號），本院判決如左：
    主      文
丙○○連續違反法院所為禁止對被害人實施家庭暴力行為、直接對被害人騷擾行為及
及命應最少遠離被害人住居所至少壹佰公尺之保護令裁定，處有期徒刑陸月，如易科
罰金，以佰元折算壹日。
    事      實
一、丙○○曾於民國九十年二月十九日因違反家庭暴力防治法案件，經台灣新竹地方
    法院科處罰金新台幣三萬元，緩刑二年確定（未構成累犯），於緩刑期間內，仍
    不思悔改。其與甲○○前係夫妻關係，於八十九年十二月二十一日經本院判決離
    婚，二人間具有家庭暴力防治法第三條第一款所定之家庭成員關係。丙○○前因
    對甲○○實施身體上不法侵害行為，經本院於九十年十一月十二日以九十年度家
    護字第一九七號核發民事通常保護令，裁定核發有效期間一年之民事通常保護令
    ，命令丙○○不得對於甲○○實施身體或精神上不法侵害之行為，且不得直接或
    間接對於甲○○為騷擾或通話行為，並應遠離甲○○之住所即苗栗縣頭份鎮上埔
    里十七鄰松竹新村十七號及工作場所即苗栗縣頭份鎮○○路○段二一五號至少一
    百公尺，該裁定已於同年十一月十五日合法送達予丙○○。詎丙○○竟基於違反
    保護令罪之概括犯意及傷害、恐嚇之犯意，分別於九十年十二月七日下午二時許
    、同月八日凌晨某時許、同月二十一日上午九時許、九十一年二月間某日、三月
    八日中午某時許，連續五次至甲○○上開住所；並於九十一年三月七日二十二時
    四十分許，至陳月女上開住所門口，敲門要求甲○○讓其進入，對甲○○為直接
    騷擾行為；其間丙○○於九十一年二月間某日進入甲○○上開住所，甲○○一時
    心軟，乃允諾丙○○居住在上開住處內，詎九十一年三月七日十時許，陳觀燕因
    細故與甲○○發生爭吵，竟出手毆打甲○○，致甲○○受有頸部抓傷、手指、關
    節挫傷等傷害，而對於甲○○實施身體上不法侵害行為；九十一年三月八日中午
    某時許，丙○○進入甲○○上開住處後，甲○○因屢次報警處理均未能制止，丙○○一再進入其住所，遂繼續讓其居住上開住所，迄九十一年三月十五日上午九
    時許，甲○○與其女兒乙○○在上開住所房間內聊天，丙○○忽然衝進房間內要
    趕走甲○○、乙○○二人，並與甲○○發生爭吵，嗣甲○○欲報警，丙○○竟持
    甲○○所有置於上開住處廚房內之菜刀一支，對甲○○恐嚇稱：「要讓你死！」
    等語，致甲○○心生畏懼，而對於甲○○實施精神上不法侵害行為。嗣經甲○○
    報警後，經警分別於九十年十二月七日下午二時三十分許、同月八日十七時五十
    分許、同月二十一日上午九時三十分許、九十一年三月七日十時四十分許、同日
    二十二時四分許、三月十五日上午十時許，在上址查獲，或經甲○○將丙○○帶
    至苗栗縣警察局頭份分局，始查悉上情，並扣得甲○○所有丙○○持供恐嚇犯行
    用之菜刀一支。
二、案經甲○○訴由苗栗縣警察局頭份分局報請臺灣苗栗地方法院檢察署檢察官偵查
    起訴暨移送併案審理。
    理      由
一、訊據被告丙○○對於右揭時、地進入告訴人甲○○上揭住所及騷擾告訴人及已收
    到本院上開保護令裁定，且知悉告訴人為上開保護令之保護對象之事實固坦承不
    諱，惟矢口否認有何違反傷害及恐嚇之犯行，辯稱：伊只是返回告訴人住處拿衣
    服，並未毆打告訴人，亦未持菜刀恐嚇告訴人云云，惟查：
（一）被告係告訴人之前配偶，二人間具有家庭暴力防治法第三條第一款定之家庭成
      員關係，且被告曾因對告訴人實施身體上不法侵害行為，經本院於九十年十一
      月十二日以九十年度家護字第一九七號核發民事通常保護令，裁定核發有效期
      間一年之民事通常保護令，命令被告不得對於告訴人實施身體或精神上不法侵
      害之行為，且不得直接或間接對於告訴人為騷擾或通話行為，並應遠離告訴人
      之住所即苗栗縣頭份鎮上埔里十七鄰松竹新村十七號及工作場所即苗栗縣頭份
      鎮○○路○段二一五號至少一百公尺，該裁定已於同年十一月十五日合法送達
      予被告等情，業據被告迭於警訊時、偵查中及本院審理中供承不諱，並有本院
      八十九年度家護字第二一八號之通常保護令影本及送達證書影本各一紙附卷可
      稽，是被告自應遵守本院上開保護令裁定內容甚明。
（二）次查，被告於本院上開保護令核發後，於保護令核發有效期間內，曾於九十一
      年三月七日十時許，在上開住處內因細故與告訴人發生爭吵後，出手毆打告訴
      人，致告訴人受有頸部抓傷、手指、關節挫傷等傷害，及於九十一年三月十五
      日上午九時許，在上開住處內，因與告訴人發生爭吵，因告訴人欲報警，被告
      乃持菜刀一支，對告訴人恐嚇稱：「要讓你死！」，致甲○○心生畏懼等情，
      業據告訴人迭於警訊時、偵查中及本院審理中指訴甚詳，並據證人乙○○於警
      訊中證述明確，復有診斷證明書一紙附卷可稽及菜刀一支扣案可資佐證，被告
      上開犯行，已分別造成對告訴人之身體上及精神上不法侵害；是被告上開辯解
      ，自係事後卸責之詞，不足採信。
（三）從而，本件事證明確，被告右揭犯行，應堪認定，應予依法論科。
二、查被告係告訴人之前配偶，二人間分別具有家庭暴力防治法第三條第一款所定之
    家庭成員關係，核被告違反本院令其不得對被害人實施家庭暴力行為之裁定，而
    為身體上及精神上不法侵害行為、直接騷擾被害人行為及及命應最少遠離被害人
    住居所至少一百公尺之保護令裁定，核其所為，係犯家庭暴力防治法第五十條第
    一款、第二款、第四款之違反保護令罪，另犯刑法第二百七十七條第一項之傷害
    罪及同法第三百零五條之恐嚇致生危害安全罪。而被告以一傷害行為，同時觸犯
    刑法第二百七十七條第一項傷害罪及家庭暴力防治法第五十條第一款之違反保護
    令罪；及以一恐嚇行為，同時觸犯刑法第三百零五條恐嚇致生危害安全罪及家庭
    暴力防治法第五十條第一款之違反保護令罪，均為想像競合犯，依刑法第五十五
    條前段規定，應分別從一重依連續違反家庭保護令罪論處。又被告多次違反保護
    令犯行，時間密接，犯罪構成要件相同，顯係基於概括犯意而反覆為之，為連續
    犯，應依刑法第五十六條之規定，論以一罪，並加重其刑。起訴意旨雖未敘及被
    告分別於九十一年二月間某日、三月八日中午某時許，連續二次至告訴人開住所
    ，並於九十一年三月七日二十二時四十分許，至告訴人上開住所門口，敲門要求
    告訴人讓其進入，對告訴人為直接騷擾行為；在九十一年三月七日十時許，在上
    開住所內毆打告訴人，致告訴人受有頸部抓傷、手指、關節挫傷等傷害，而對於
    告訴人實施身體上不法侵害行為；及在九十一年三月十五日上午九時許，在上開
    住所內，持菜刀對告訴人恐嚇稱：「要讓你死！」，致告訴人心生畏懼，而對於
    告訴人實施精神上不法侵害行為之犯行等語（臺灣苗栗地方法院檢察署九十一年
    度偵字第一００八號、第一０五七號、第一二二一號移送併案部分），此部分事
    實與公訴人起訴部分之上揭犯罪事實，既均具有連續犯裁判上一罪關係，應為起
    訴效力所及，且嗣後亦據公訴人於審理時當庭請求併為審理，本院自得併予審判
    ，附此敘明。爰審酌被告曾於九十年二月十九日因違反家庭暴力防治法案件，經
    台灣新竹地方法院科處罰金新台幣三萬元，緩刑二年確定，有台灣高等法院檢察
    署刑案紀錄簡覆表一紙在卷可稽，其於緩刑期間內仍犯本件，及被告於接獲本院
    保護令裁定後，迄本案偵、審中，仍不斷對告訴人實施傷害、恐嚇及違反家庭保
    護令犯行，顯見被告毫無悔意犯後態度不佳等一切情狀，量處如主文所示之刑，
    並諭知易科罰金之折算標準，以示懲儆。至扣案之菜刀一支，雖係被告持供犯恐
    嚇及違反保護令罪之工具，惟屬告訴人所有，並非被告所有乙節，業據被告及告
    訴人於本院審理中供述甚明，核與刑法上規定宣告沒收之要件不合，爰不予宣告
    沒收，附此敘明。
據上論斷，應依刑事訴訟法第二百九十九條第一項前段，家庭暴力防治法第五十條第
一款、第二款、第四款，刑法第二百七十七條第一項、第三百零五條、第十一條前段
、第五十六條、第五十五條、第四十一條第一項前段，罰金罰鍰提高標準條例第一條
前段、第二條，判決如主文。
本案經檢察官蔡宗熙到庭執行職務。
中      華      民      國      九十一    年      五    月      十七    日
                                      臺灣苗栗地方法院刑事第二庭
                                          法  官  吳  炳  桂
右正本證明與原本無異。
如不服本判決，應於判決送達後十日內，向本院提出上訴狀（應附繕本），上訴於臺
灣高等法院臺中分院。
                                          書記官  楊  慧  萍
中      華      民      國      九十一    年      五    月      二十    日
附錄本判決論罪科刑法條全文：
家庭暴力防治法第五十條第一款：
違反法院第十三條、第十五條所為之下列裁定者，為本法所稱之違反保護令罪，處三
年以下有期徒刑、拘役或科或併科新臺幣十萬元以下罰金：
一  禁止實施家庭暴力行為。
二  禁止直接或間接騷擾、接觸、通話或其他連絡行為。
四  遠離住居所、工作場所、學校或其他特定場所。
刑法第二百七十七條第一項：
傷害人之身體或健康者，處三年以下有期徒刑、拘役或一千元以下罰金。
刑法第三百零五條：
以加害生命、身體、自由、名譽、財產之事，恐嚇他人致生危害於安全者，處二年以
下有期徒刑、拘役或三百元以下罰金。
